Config:
  hfst:
    Gen: ../../../src/generator-gt-norm.hfst
    Morph: ../../../src/analyser-gt-norm.hfst
  xerox:
    Gen: ../../../src/generator-gt-norm.xfst
    Morph: ../../../src/analyser-gt-norm.xfst
    App: lookup


Tests:

# todo:
# Proofread the gold standard (below)
# Then: run analyser, then correct. 


  Noun - урэ: # vowel
    урэ+N+Sg+Nom: урэ
    урэ+N+Sg+Acc+Def: урэвэ
    урэ+N+Sg+Acc+Ind: урэе


  Noun - бэр: # voiced cns
    бэр+N+Sg+Nom: бэр
    бэр+N+Sg+Acc+Def: бэрвэ
    бэр+N+Sg+Acc+Ind: бэръе


  Noun - дэт: # unvoiced cns
    дэт+N+Sg+Nom: дэт
    дэт+N+Sg+Acc+Def: дэтвэ
    дэт+N+Sg+Acc+Ind: дэтъе

  Noun - орон: # n
    орон+N+Sg+Nom: орон
    орон+N+Sg+Acc+Def: оронмо
    орон+N+Sg+Acc+Ind: ороно

